# 请教陈版，关于证券业务审计报告的披露

提问人：Manson_Luci 时间：2018-06-13 17:09:30
IPO和重大资产重组的三年期审计报告或 2 年 1 期审计报告中附注中披露的资产和负债的信息只有期初期末，而利润表披露的均为全部各期的数据，涉及资产负债未充分披露报告期内所有时点的会计信息，是否有依据？

回答人：chenyiwei
《公开发行证券的公司信息披露编报规则第 15 号--财务报告的一般规定（ 2010 年修订）》（证监会公告[2010]1号）第三十一条规定：“对资产负债表中的资产、负债项目，注释比较期间的期末数及其变动情况；所有者权益变动表、利润表和现金流量表中的项目应按照比较财务报表逐期列示。”后来该规则在 2014 年修订时，该条未被保留，但习惯仍延续下来，且证监会发行部对此也无重大异议。